臺灣屏東地方法院刑事判決　　　　　　　 99年度易字第886號
公　訴　人　臺灣屏東地方法院檢察署檢察官
被　　　告　曾文定
上列被告因竊盜案件，經檢察官提起公訴（99年度偵字第3167號
），本院判決如下：
    主  文
曾文定結夥三人以上竊盜，處有期徒刑陸月，如易科罰金，以新
臺幣壹仟元折算壹日。
    事  實
一、曾文定於民國99年3 月18日上午6 時30分許，與張信一、李
    俊勁、林俊偉及朱泰昇（張信一、李俊勁、林俊偉及朱泰昇
    部分，均業經本院另行審結）等4 人，共同基於意圖為自己
    不法所有之竊盜犯意聯絡，在裕輝營造有限公司（下稱裕輝
    公司）所承包位於屏東縣獅子鄉臺9 線448 公里處之擋土牆
    基樁工地處，共同以徒手搬運之方式，竊取裕輝公司放置於
    該處之施工材料鋼筋1 批（圓形直徑80公分，共約值新臺幣
    ﹝下同﹞2 萬元）至張信一向其不知情之弟弟張信龍所借用
    之車號RL-7432 號自用小貨車上，得手後並推由張信一及李
    俊勁2 人駕駛載有上開竊得鋼筋之自用小貨車，欲前往枋寮
    回收場變賣朋分花用，惟未及變賣，於同日上午7 時30分許
    ，在臺9 線471 公里處，為警攔查而查獲張信一及李俊勁2
    人，並扣得上開鋼筋，再循線查悉曾文定、林俊偉及朱泰昇
    3 人，而確悉上情。
二、案經屏東縣政府警察局枋寮分局報告臺灣屏東地方法院檢察
    署檢察官偵查起訴。
    理  由
壹、程序部分：
    按被告以外之人於審判外之陳述，經當事人於審判程序同意
    作為證據，法院審酌該言詞陳述或書面陳述作成時之情況，
    認為適當者，亦得為證據，刑事訴訟法第159 條之5 第1 項
    定有明文。又傳聞法則之重要理論依據，在於傳聞證據未經
    當事人之反對詰問予以核實，乃予排斥，惟若當事人已放棄
    對原供述人之反對詰問權，於法院審判時表明同意該等傳聞
    證據可作為證據，基於證據資料愈豐富，愈有助於真實發現
    之理念，並貫徹刑事訴訟法修法加重當事人進行主義之精神
    ，確認當事人對於證據能力有處分權之制度，傳聞證據經當
    事人同意作為證據，法院認為適當者，亦得為證據。查本件
    被告對於證據能力部分僅陳述：伊於檢察官訊問時因緊張所
    述不實等語（見本院卷第28頁及第82頁反面頁），可認被告
    對證人張信一、李俊勁、林俊偉、朱泰昇、趙明琦、張信龍
    及詹正吉於警詢中所為陳述，暨卷附其他具傳聞證據性質之
    證據，未表示爭執其證據能力，且本院審酌該等證據作成時
    之情況及取得過程等節，認為以之為證據使用，應屬適當，
    是依刑事訴訟法第159 條之5 之規定，均有證據能力。
貳、實體事項：
一、訊據被告曾文定矢口否認有何上開結夥竊盜之犯行，辯稱：
    伊只是個工人，人家叫伊搬就搬，沒有要偷東西的意思，而
    且那些都是廢料，是要搬到另一個地方作擋土牆云云，經查
    ：
  (一)、上揭犯罪事實，業據同案被告張信一、李俊勁以證人身分
      於偵查及本院審理中具結證述詳實，核與證人張信龍、證
      人即裕輝公司工地現場工程師詹正吉於警詢中，及證人即
      裕輝公司工地領班趙明琦於警詢及偵查中之證述情節大致
      相符，並有屏東縣政府警察局枋寮分局搜索扣押筆錄、扣
      押物品目錄表、贓物認領保管單、責付保管單（見警卷第
      28至33頁）及採證照片8 張（見警卷第40至43頁）等在卷
      可稽，堪信為真實。
  (二)、被告雖辯稱：伊只是個工人，人家叫伊搬就搬，沒有要偷
      東西的意思云云，惟查：被告於搬動上開施工材料鋼筋前
      ，業已與同案被告張信一、李俊勁、林俊偉及朱泰昇等4
      人約定：以上開施工材料鋼筋變賣所得購買工具，並平分
      購買工具後所餘款項之事實，業經同案被告張信一、李俊
      勁以證人身分於偵查及本院審理中具結證述明確，互核該
      2 證人之證述情節相符，況依該2 證人之證言均亦證明自
      己之犯罪事實，如非真實當無如此陳述而蓄意誣陷被告入
      罪之理，堪認證人告張信一、李俊勁之證言均為真。
  (三)、被告復辯稱：伊所搬移的都是廢料，是要搬到另一個地方
      作擋土牆云云，惟查：上開被告所搬移之施工材料鋼筋均
      為位於屏東縣獅子鄉臺9 線448 公里處之擋土牆基樁工地
      的材料，並非廢料，業經證人趙明琦在警詢中證述綦詳；
      又證人詹正吉於偵查中證述：因屏東縣獅子鄉臺9 線448
      公里處之擋土牆基樁工地工程未完成，所以不可能將材料
      移至他處等語明確，衡以證人趙明琦為裕輝公司工地領班
      ，證人詹正吉為裕輝公司工地現場工程師，對於該工地之
      現場情形應知之甚詳，且被告亦從未表示證人趙明琦、詹
      正吉與被告有何特殊情誼或仇恨，是證人趙明琦、詹正吉
      應無為虛偽陳述之必要，彼等之證言均堪信為真。
  (四)、綜上所述，被告所辯均為事後卸責之詞，本件事證明確，
      被告犯行堪以認定，應依法論科。
二、論罪科刑：
  (一)、新舊法比較：
      按本件被告行為後，刑法第321 條關於加重竊盜罪之規定
      業於民國100 年1 月26日修正公布施行，並於100 年1 月
      28日生效。修正後刑法第321 條加重竊盜罪之法定刑業由
      「6 月以上、5 年以下有期徒刑」，修正為「6 月以上、
      5 年以下有期徒刑，得併科新臺幣10萬元以下罰金」，已
      增加罰金刑為法定刑，自有新舊法比較適用之必要。而依
      刑法第2 條第1 項揭示之「從舊從輕」原則比較該條修正
      前、後規定之適用結果，修正後之刑法第321 條規定顯未
      較有利於被告，自應適用被告行為時法即修正前之刑法第
      321 條第1 項第4 款規定予以論罪科刑，合先敘明。
  (二)、核被告所為係犯修正前刑法第321 條第1 項第4 款之結夥
      竊盜罪，被告曾文定與被告張信一、李俊勁、林俊偉、朱
      泰昇間就上開加重竊盜犯行，有犯意聯絡及行為分擔，為
      共同正犯。爰審酌被告僅因貪圖小利，即犯本件竊盜犯行
      ，足見其漠視他人財物之所有權，對民眾財產安全及社會
      治安非無相當危害，衡以被告事後否認犯行，難認有悔意
      ，及被告犯罪時所採手段、竊得財物已由被害人領回，暨
      被告之智識程度、職業、家庭狀況等一切情狀，量處如主
      文所示之刑，併諭知易科罰金之折算標準。
、被告張信一、李俊勁、林俊偉及朱泰昇部分，均業經本院另
    行審結，併此敘明。
據上論斷，應依刑事訴訟法第299 條第1 項前段，刑法第2 條第
1 項前段、第28條，第321 條第1 項第4 款（修正前）、第41條
第1 項前段，判決如主文。
本案經檢察官鍾佩真到庭執行職務。
中    華    民    國   100    年    6     月    14    日
                  刑事第一庭    審判長法  官  徐美麗
                                      法  官  許瑜容
                                      法  官  薛侑倫
以上正本證明與原本無異。
如不服本判決應於收受判決後10日內向本院提出上訴書狀，並應
敘述具體理由；其未敘述上訴理由者，應於上訴期間屆滿後20日
內向本院補提理由書（均須按他造當事人之人數附繕本）「切勿
逕送上級法院」。
中    華    民    國   100    年    6     月    14    日
                                      書記官  邱郁芸
附錄本件論罪科刑法條：
修正前中華民國刑法第321條
（加重竊盜罪）
犯竊盜罪而有左列情形之一者，處6 月以上、5 年以下有期徒刑
：
一、於夜間侵入住宅或有人居住之建築物、船鑑或隱匿其內而犯
    之者。
二、毀越門扇、牆垣或其他安全設備而犯之者。
三、攜帶兇器而犯之者。
四、結夥3 人以上而犯之者。
五、乘火災、水災或其他災害之際
    而犯之者。
六、在車站或埠頭而犯之者。
前項之未遂犯罰之。